臺灣新竹地方法院刑事判決　　　　　　　100年度易字第341號
公　訴　人　臺灣新竹地方法院檢察署檢察官
被　　　告　黃建智
上列被告因竊盜案件，經檢察官提起公訴（100 年度偵字第9814
號），被告於準備程序中就被訴事實為有罪之陳述，經本院告知
簡式審判程序意旨，並聽取公訴人及被告意見後，裁定進行簡式
審判程序，本院判決如下：
    主  文
黃建智攜帶兇器竊盜，累犯，處有期徒刑柒月。
    事  實
一、黃建智前於民國95年間因違反毒品危害防制條例案件，經本
    院95年竹北簡字第324 號判處有期徒刑3 月確定，於95年11
    月16日易科罰金執行完畢；嗣於100 年間因竊盜案件，經本
    院100 年審易字第62號判處有期徒刑5 月確定，於100 年6
    月20日易科罰金執行完畢。詎仍不知悔改，基於意圖為自己
    不法所有之犯意，於100 年10月13日凌晨某時許，攀爬植在
    清華大學多功能體育館工地（下稱清華大學工地）與設於新
    竹市○○街1 號之臺灣自來水公司第三管理處（下稱自來水
    公司）之間的樹木，進入自來水公司，再前往該公司之倉庫
    ，撿拾該處地上客觀上足為兇器使用之鐵條，以橫插鐵條在
    倉庫欄杆式大門之欄杆，並用力拉開之方式，打開該倉庫大
    門，入內竊取筆記型電腦1 部、1 公升裝之高樑酒9 箱（共
    54 瓶 ）、3 公升裝之高樑酒2 瓶、威士忌9 瓶、紅酒4 瓶
    、銅線10捆、不鏽鋼抽水機殼1 顆、油壓剪1 支及電動工具
    1 組得手，再陸續將上開竊得之物搬運至隔鄰之清華大學工
    地，嗣為更快速搬運上開物品，遂以竊得之油壓剪剪斷清華
    大學工地鐵門上之鎖鍊（所涉毀損罪部分未據告訴），開啟
    該鐵門而騎乘其母所有車牌號碼MXW-019 號重型機車入內搬
    運物品，惟於同日上午6 時20分許，為至清華大學工地上班
    之萬鈺霖發現後報警處理，而查悉上情。
二、案經新竹市警察局第二分局報告臺灣新竹地方法院檢察署檢
    察官偵查起訴。
    理  由
一、本案被告黃建智所犯係死刑、無期徒刑、最輕本刑為3 年以
    上有期徒刑以外之罪，其於準備程序中就被訴事實為有罪之
    陳述，經本院告知簡式審判程序之旨，並聽取公訴人及被告
    之意見後，依刑事訴訟法第273 條之1 第1 項之規定，裁定
    進行簡式審判程序。又本案卷內之物證、書證等證據，依同
    法第273 條之2 規定，無傳聞法則之適用，依法均有證據能
    力，合先敘明。
二、訊據被告對於上揭犯罪事實坦承不諱，核與證人即自來水公
    司員工李俊毅、清華大學工地員工萬鈺霖於警詢之證述內容
    相符，復有現場照片18張、新竹市警察局第二分局扣押物品
    目錄表、贓物認領保管單可佐，被告自白與事實相符，應可
    採信。本件事證明確，被告犯行堪以認定，應予依法論科。
三、核被告所為，係犯刑法第321 條第1 項第3 款攜帶兇器竊盜
    罪。被告有如事實欄所載之前科紀錄，有臺灣高等法院被告
    前案紀錄表可稽，其受有期徒刑執行完畢，5 年內再犯本件
    有期徒刑以上之罪，為累犯，應依刑法第47條第1 項規定加
    重其刑。爰審酌被告前有竊盜前科，素行不佳，正值壯年，
    不思以正途賺取財物，竟因積欠他人債務，即犯本件竊盜犯
    行，惟念及被告坦承犯行，犯罪手段尚稱平和，被害人亦已
    領回失竊財物，被告國中畢業之智識程度，本件竊盜犯行遭
    羈押前係於工地擔任下包商監工，經濟狀況尚可，未婚且與
    母兄同住之生活狀況等一切情狀，量處如主文所示之刑。另
    公訴人認被告以鐵條撬開自來水公司倉庫大門之行為復涉犯
    同法第321 條第1 項第2 款之罪，惟被告於本院審理時陳稱
    ：自來水公司倉庫鐵門是柵欄式的，伊用鐵條插入柵欄式的
    大門欄杆用力一拉，就拉開，因為鎖頭是很簡單，類似一般
    公寓一樓鐵門的門鎖，是用卡進凹槽的方式上鎖，一拉就拉
    開，扣上就又會鎖上，並非附掛鎖頭在鐵門上等語，且卷內
    復無其他證據可證該倉庫門扇業經被告毀壞，而被告於開啟
    倉庫大門後即步行入內，亦未有踰越之行為，尚與該條款之
    「毀越」加重要件不符，是公訴人認被告涉犯同法第321 條
    第1 項第2 款之罪，尚有未合，惟因此部分事實與前開科刑
    部分，為實質上一罪關係，爰不另為無罪之諭知。
據上論斷，應依刑事訴訟法第273 條之1 第1 項、第299 條第1
項前段，刑法第321 條第1 項第3 款、第47條第1 項，刑法施行
法第1 條之1 ，判決如主文。
本案經檢察官林俊廷到庭執行職務。
中    華    民    國  100     年    12    月    22    日
                  刑事第九庭    法  官  楊蕙芬
以上正本證明與原本無異。
如不服本判決應於收受判決後10日內向本院提出上訴書狀，並應
敘述具體理由。其未敘述上訴理由者，應於上訴期間屆滿後20日
內向本院補提理由書(均須按他造當事人之人數附繕本)「切勿逕
送上級法院」。
中    華    民    國  100    年    12    月     22    日
                                書記官  吳月華
附錄法條：
中華民國刑法第321條
（加重竊盜罪）
犯竊盜罪而有下列情形之一者，處 6 月以上、5 年以下有期徒
刑，得併科新臺幣 10 萬元以下罰金：
一、侵入住宅或有人居住之建築物、船艦或隱匿其內而犯之者。
二、毀越門扇、牆垣或其他安全設備而犯之者。
三、攜帶兇器而犯之者。
四、結夥三人以上而犯之者。
五、乘火災、水災或其他災害之際而犯之者。
六、在車站、埠頭、航空站或其他供水、陸、空公眾運輸之舟、
    車、航空機內而犯之者。
前項之未遂犯罰之。